---
title: "R Notebook"
output: html_notebook
---

```{r}
# atomic vector
c("John"=177, "Mary"=160, "Bill"=170) -> cvector #給value一個element name，EX:177叫做John
# list
list("John"=177, "Mary"=160, "Bill"=170) -> lvector
```


```{r}
#by position
cvector[[1]]
lvector[[1]]

# by element
cvector[["John"]]
lvector[["John"]]
```

```{r}
lvector$"John"
lvector$Mary #若是常規命名可以不打雙引號，且錢號會有下拉選單

cvector$John #error
```

```{r}
sample_data <- list(
  "observation1"=list(54, "male", "north", 100), 
  "observation2"=list(32, "female", "south", 25), 
  "observation3"=list(28, "female", "east", NA), 
  "observation4"=list(20, "male", "east", 77)
)
# list vector with 4 elements
sample_data[["observation4"]]

sample_data$"observation4"#最正規取法

sample_data$`observation4`

sample_data$observation4

#比較印出來的樣子，看右邊concole
c(54 ,"male", "north", 100)

```



## 3.1 List(list比較符合人類的思考邏輯)
```{r}
list(
  "apple", "milk", "pork"
)[[1]]

c(
  "apple", "milk", "pork"
)
)[[1]]
#看起來list跟c輸出的方式差不多，但是可以看下方
```

```{r}
list(
  list("Principle of Economics", 
      "Calculus", 
      "Accounting"
      ),
  list(
    "Philosophy", 
      "Chinese Literature"
    )
)#nested list



c(
  c("Principle of Economics", 
      "Calculus", 
      "Accounting"
      ),
  c(
    "Philosophy", 
      "Chinese Literature"
    )
)


list(
  "compulsory" = list("Principle of Economics", 
      "Calculus", 
      "Accounting"
      ),
  "selective" = list(
    "Philosophy", 
      "Chinese Literature"
    )
) -> mycourses

list(
  Compulsory = 
    c("Principle of Economics", 
      "Calculus", 
      "Accounting"),
  Selective = 
    c("Philosophy", 
      "Chinese Literature")
)
```


```{r}

list(
  name="Gianandrea Noseda conducts Schumann and Mendelssohn — With Mikhail Pletnev",
  time="2021, Oct, 01",
  program=list(
    "Robert Schumann, Piano Concerto in A Minor, Op. 54",
    "Felix Mendelssohn-Bartholdy, Symphony No. 4 in A Major, Op. 90, Italian"
  )
)
```


```{r}
list(
  list(
    name="name1",
    time="time1",
    program=list(
      "music1",
      "music2"
    )
  ),
  list(
    name="name2",
    time="time2",
    program=list(
      "musicA",
      "musicB"
    )
  )
)
```


#觀測值對觀測值的資料記錄方式，EX紀錄一個人的所有資訊
#特徵對特徵的紀錄（多數紀錄資料的方式會是這樣種），也就是年齡一整排，所得一整排等等
```{r}
age = c(30, 40, 50 )
#這種就是特徵對特徵的紀錄，feature by feature
#比較部會戰記憶體的空間，如果需要用list會比較需要用記憶體空間
```

```{r}
list(
  list(54, "Peter", "4million"),
  list(40, "Mary", "5million")
)
#這種就是observation by observation
c(
  list(54, "Peter", "4million"),
  list(40, "Mary", "5million")
)
#如果用c就會把list的資料打散
#可以比較一下上面用list的結果
```


#--------------------------------------------------------------------------------------

```{r}
jsonlite::fromJSON("/Users/liurenhao/Downloads/consert.json") -> concerts_fbf
```
#可以在右下角help的地方輸入函數的名稱查詢如何使用該函數，EX fromJASON

```{r}
jsonlite::fromJSON("/Users/liurenhao/Downloads/consert.json",simplifyDataFrame = FALSE) -> concerts_obo
```
#比較concertData跟Concert_obo(簡稱obo)可以發現，obo可以把資料初始成最一開始的樣子

```{r}
concert_of_month <- list(
  list(
    "主題" = "本土一哥 蔡佳麟 「愛麟幸福」公益演唱會",
    "時間" = "2022/11/05 21:30:00",
    "地點" = "台中市南區興大路145號"  
  ),
  list(
    "主題" = "品冠 不如我們今天見 巡迴演唱會 台北場",
    "時間" = "2022/12/03 19:30:00",
    "地點" = "台北市南港區市民大道八段99號" ,
    "場次" = list(
      list(
        "規模" = "1000人",
        "票價" = "一萬",
        "來賓" = "123"
      ),
      list(
        "規模" = "100人",
        "票價" = "十萬",
        "來賓" = "321"
      )
      
    )
  )
) -> WantToGo
```

```{r}
concerts_fbf[[1]]
```

```{r}
concerts_obo[[1]]
```

#上面兩項，obo(oberservation by oberservation)跟fbf(feature by feature)的形式



#-----------------------------------------------------------------
#Exercise 3.1 How would you store the following lists:

#Shopping list: egg x 2 dozens, milk x 1L, vegetable x 2 kinds.
#Make a list of two courses your take this semester with course name, time, and place
#訣竅：看到資料的時候可以從小細節開始列list，而不是從最大的範圍開始列清單
